【裁判字號】    98,抗,230
【裁判日期】    981006
【裁判案由】    本票裁定
【裁判全文】
臺灣桃園地方法院民事庭裁定             98年度抗字第230號
抗  告  人  乙○○
相  對  人  甲○○
上列抗告人因與相對人間本票裁定事件，對於中華民國98年8 月
18日本院簡易庭98年度司票字第5283號裁定提起抗告，本院裁定
如下：
    主  文
抗告駁回。
抗告程序費用新台幣壹仟元由抗告人負擔。
    理  由
一、本件相對人於原審主張：伊執有抗告人為發票人，如原裁定
    所示之本票1 紙，票面金額為新台幣（下同）3,000,000 元
    ，並免除作成拒絕證書。詎經提示未獲付款，依票據法第12
    3 條聲請裁定許可強制執行等情，已據提出本票為證據。
二、本件抗告意旨略以：抗告人於民國95年間從事海運業務，交
    由第三人隆通國際公司運往中國大陸，由於貨物不能如期交
    貨，第三人隆通國際公司負責人梁雲富向抗告人借支票開給
    客戶供作保證。嗣貨物遺失，前開支票自始跳票，抗告人廠
    房遭法院拍賣，系爭本票係由第三人隆通國際公司負責人梁
    雲富再三保證貨物沒問題下所開立，是抗告人不服本院98年
    度司票字第5283號民事裁定，於法定期間內提起抗告等語。
三、按執票人向本票發票人行使追索權時，得聲請法院裁定後強
    制執行，票據法第123 條定有明文。且按票據法第5 條第1
    項之規定，在票據上簽名者，依票上所載文義負責。本票執
    票人依上開法條之規定，聲請法院裁定及抗告法院之裁定，
    法院僅依非訟事件程序以審查強制執行許可與否，並無確定
    實體上法律關係存否之效力，如發票人就票據債務之存否有
    爭執時，應由發票人提起確認之訴，以資解決，最高法院56
    年度台抗字第714 號、57年度台抗字第76號著有判例可資參
    照。經查，相對人提出之系爭本票，具備表明其為本票及無
    條件擔任支付之文字，並已記載發票人、發票日及票面金額
    ，則原裁定予以准許，形式上審查即無不合。至於抗告人上
    揭所稱系爭本票係由第三人隆通國際公司負責人梁雲富再三
    保證貨物沒問題下所開立等語，乃屬抗告人與相對人間就系
    爭本票實體上法律關係之爭執。既本件形式審查原裁定無違
    法，抗告人與相對人間實體上法律關係之爭執，自應依首揭
    法律規定及最高法院判例意旨另行提起訴訟，以資解決，並
    非本件非訟程序所得審究。從而，本件抗告為無理由，應予
    駁回。
四、據上論結，本件抗告為無理由，依非訟事件法第46條、第21
    條第2 項、第24條第1 項，民事訴訟法第495 條之1 第1 項
    、第449 條第1 項、第95條、第78條，裁定如主文。
中    華    民    國    98    年    10    月    6     日
                  民事第一庭  審判長法  官 郭琇玲
                                    法  官 吳爭奇
                                    法  官 郭俊德
上列正本證明與原本無異。
本裁定除以適用法規顯有錯誤為理由，並經本院許可外，不得再
抗告。如提起再抗告，應於收受後10日內，向本院提出再抗告狀
，並繳納再抗告費新台幣1000元。
中    華    民    國    98    年    10    月    8     日
                                     書記官  吳瓊英


司法院資訊處製作；財團法人民間司法改革基金會備份。
